【裁判字號】    97,訴,3682
【裁判日期】    971007
【裁判案由】    毒品危害防制條例
【裁判全文】
臺灣臺中地方法院刑事判決              97年度訴字第3682號
公  訴  人  臺灣臺中地方法院檢察署檢察官
被      告  甲○○
                    （現因另案於臺灣臺中監獄執行中）
上列被告因違反毒品危害防制條例案件，經檢察官提起公訴（97
年度毒偵字第3630號），被告於準備程序中就被訴事實為有罪之
陳述，經本院合議庭評議後裁定由受命法官獨任改行簡式審判程
序審理，判決如下：
    主    文
甲○○施用第一級毒品，累犯，處有期徒刑壹年。又施用第二級
毒品，累犯，處有期徒刑捌月。應執行有期徒壹年陸月。
    犯罪事實
一、甲○○曾因施用毒品案件，經依本院裁定送勒戒處所進行觀
    察、勒戒，於民國87年10月20日進入臺灣臺中看守所附設勒
    戒所接受觀察勒戒後，認有繼續施用毒品傾向，經本院裁定
    令入戒治處所施以強制戒治，於87年11月27日進入臺灣臺中
    戒治所接受強制戒治處分，嗣因執行成效良好，經本院88年
    度毒聲字第2021號裁定停止戒治，所餘戒治期間並付保護管
    束，俟經本院以88年度毒聲字第3805號裁定撤銷撤銷停止戒
    治，令入戒治處所施以強制戒治，於88年7月31日進入臺灣
    臺中戒治所繼續執行強制戒治處分，於89年3月25日強制戒
    治期滿釋放出所，並由臺灣臺中地方法院檢察署檢察官於89
    年5月23日以89年度戒毒偵字第305號為不起訴處分確定；又
    因施用毒品案件，經依本院91年度毒聲字第2552號裁定令入
    戒治處所施以強制戒治，於91年9月11日進入臺灣臺中戒治
    所接受強制戒治處分，於92年9月11日強制戒治執行期滿釋
    放出所。
二、甲○○前因施用毒品罪，經本院於94年11月15日以94年度豐
    簡上字第560號判處有期徒刑八月確定；又因施用毒品罪，
    經本院於94年10月18日以94年度訴字第2951號判處有期徒刑
    一年確定；前開有期徒刑八月、一年，經本院95年度聲字第
    666號裁定，合併定其應執行有期徒刑一年六月確定；再因
    施用毒品罪，經本院於95年5月1日以95年度訴字第1041號判
    處有期徒刑一年二月確定；前開有期徒刑一年六月、一年二
    月部分，嗣經本院於96年7月16日以96年度聲減字第386號裁
    定，分別減為有期徒刑九月、七月確定；於95年1月19日入
    監接續執行前開有期徒刑九月、七月，甫於97年1月6日因縮
    短刑期執行完畢。
三、甲○○仍不知悔改及徹底戒絕，於前開強制戒治執行完畢釋
    放後五年內，竟仍基於施用第一級毒品海洛因之犯意，於97
    年4月21日21時許，在臺中縣豐原市○○路737巷55弄10號其
    住處內，以將海洛因摻入香菸內點火燃燒使之產生煙霧後加
    以吸食之方式，非法施用第一級毒品海洛因一次；另基於施
    用第二級毒品甲基安非他命之犯意，於97年4月21日21時許
    ，在臺中縣豐原市○○路737巷55弄10號其住處內，以不詳
    方法，非法施用第二級毒品甲基安非他命一次。嗣於97年4
    月22日上午11時28分許，在臺中縣豐原市○○路737巷55口
    ，為警查獲。
四、案經臺中縣警察局豐原分局報告臺灣臺中地方法院檢察署檢
    察官偵查起訴。
    理    由
一、訊據被告甲○○對於上揭時地分別施用第一級毒品海洛因及
    第二級毒品甲基安非他命各一次之情，業於本院中坦認屬實
    ，且被告為警查獲時所採集之尿液，經送驗結果，亦呈現嗎
    啡及安非他命、甲基安非他命陽性反應，此有臺中縣警察局
    委託鑑驗尿液代號與真實姓名對照表一份、中山醫學大學附
    設醫院檢驗科藥物檢測中心尿液檢驗報告一份在卷可稽，被
    告自白供述與現有事證相符，應堪置信。本件事證已臻明確
    ，被告犯行，洵堪認定。
二、按海洛因及甲基安非他命分別係屬毒品危害防制條例所定之
    第一、二級毒品，不得非法施用。被告前開施用毒品海洛因
    及甲基安非他命之犯行，分別係犯毒品危害防制條例第十條
    第一項之施用第一級毒品罪、第十條第二項之施用第二級毒
    品罪。被告為供施用而分別持有第一級毒品海洛因及第二級
    毒品甲基安非他命之低度行為，均應為施用毒品之高度行為
    所吸收，不另論處。被告所犯施用第一級毒品罪及施用第二
    級毒品罪二者間，其犯意各別，行為互殊，法益亦異，應予
    分論併罰。查：被告曾因施用毒品罪，經本院於94年11月15
    日以94年度豐簡上字第560號判處有期徒刑八月確定；又因
    施用毒品罪，經本院於94年10月18日以94年度訴字第2951號
    判處有期徒刑一年確定；前開有期徒刑八月、一年，經本院
    95年度聲字第666號裁定，合併定其應執行有期徒刑一年六
    月確定；再因施用毒品罪，經本院於95年5月1日以95年度訴
    字第1041號判處有期徒刑一年二月確定；前開有期徒刑一年
    六月、一年二月部分，嗣經本院於96年7月16日以96年度聲
    減字第386號裁定，分別減為有期徒刑九月、七月確定；於
    95年1月19日入監接續執行前開有期徒刑九月、七月，甫於
    97年1月6日因縮短刑期執行完畢等情，此有臺灣高等法院被
    告前案紀錄表一份在卷可稽，被告前受有期徒刑之執行完畢
    後，五年以內故意再犯有期徒刑以上之前開二罪，均為累犯
    ，應依刑法第四十七條第一項之規定，分別加重其刑。爰審
    酌被告前因施用毒品之犯行，經歷觀察勒戒之機會，仍無法
    徹底戒除施用毒品之惡習，猶故態復萌，再次施用毒品，無
    視於毒品對於自身健康之嚴重傷害及國家對於杜絕毒品犯罪
    之禁令，惟因施用毒品本身係屬自戕行為，對於社會所產生
    之潛在危害性尚屬輕微，且被告犯罪後業經坦承犯行，犯後
    態度尚稱良好等一切情狀，分別量處如主文所示之刑，並合
    併定其應執行之刑，以示懲儆。
據上論斷，應依刑事訴訟法第二百七十三條之一第一項、第二百
九十九條第一項前段，毒品危害防制條例第十條第一項、第二項
，刑法第十一條前段、第四十七條第一項、第五十一條第五款，
判決如主文。
中    華    民    國    97    年    10    月    7     日
                  刑事第五庭    法  官  巫淑芳
上正本證明與原本無異。
如不服本判決，應於收受送達後10日內向本院提出上訴書狀（應
敘述具體理由並附繕本）。
上訴書狀如未敘述理由，應於上訴期間屆滿後20日內補提理由書
於本院。
                                書記官  王麗麗
中    華    民    國    97    年    10    月    7     日
附錄論罪科刑法條：
毒品危害防制條例第10條：
施用第一級毒品者，處六月以上五年以下有期徒刑。
施用第二級毒品者，處三年以下有期徒刑。


司法院資訊處製作；財團法人民間司法改革基金會備份。
